最　高　行　政　法　院　裁　定
　　　　　　　　　　　　　　　　　　 96年度裁字第00570號
聲　請　人　 甲○○
　　　　　　　　　　　　　送達.
　　　　　　　　　　　　　北縣新莊輔仁大學郵局第236號信
　　　　　　　　　　　　　箱
上列聲請人因與相對人臺中縣政府間有關綜合所得稅事件，對於
中華民國95年10月13日本院95年度裁字第2279號裁定，聲請再審
。本院裁定如下：
　　主  文
再審之聲請駁回。
再審訴訟費用由聲請人負擔。
　　理  由
一、按對於本院裁定聲請再審，依行政訴訟法第283條準用同法
    第277條第1項第4款之規定，必須表明再審理由及關於再審
    理由並遵守不變期間之證據。所謂表明再審理由，必須指明
    其所聲請再審之裁定，有如何合於行政訴訟法第273條第1項
    、第2項所定再審事由之具體情事始為相當，倘僅泛言有何
    條款之再審事由，而無具體情事；或僅指明所聲請再審之裁
    定前各程序所為裁判，有如何再審事由，而未一語指及其所
    聲請再審之裁定有何合於再審之事由者，均難謂已表明再審
    事由，其再審之聲請，即屬不合法。又裁定已經確定，而有
    行政訴訟法第273條第1項第1款規定：「適用法規顯有錯誤
    者」之事由，依行政訴訟法第283條規定，固得聲請再審。
    惟所謂「適用法規顯有錯誤」，係指原裁判所適用之法規與
    該案應適用之現行法規相違背，或與解釋判例有所牴觸者而
    言，至於法律上見解之歧異，聲請人對之縱有爭執，要難謂
    為適用法規顯有錯誤，而據為再審之理由。
二、本件聲請再審意旨略謂：臺中高等行政法院（下稱原審法院
    ）93年度訴字第514號裁定、本院95年度裁字第1071號裁定
    及95年度裁字第2279號裁定違反誠信原則、信賴保護原則及
    平等原則，蓋數年來法院文書送達日期皆以聲請人實際收受
    日為準，然上開裁定卻以到達日期為準，惟原審法院93年度
    訴字第514號裁定卻以聲請人未經合法訴願程序駁回聲請人
    之訴，況臺中65支局之交寄掛號函件文書未能證明聲請人實
    際領取文書之日期。另關於原判決之重要證物漏未斟酌事項
    ，依行政訴訟法第275條第3項規定，係專屬原高等行政法院
    管轄，本院無管轄權云云，故依行政訴訟法第273條第1項第
    1款、第2款及第14款規定為本件再審之聲請。
三、經查，本件聲請人因綜合所得稅事件，提起行政訴訟，經原
    審法院以94年4月13日93年度訴字第514號裁定（下稱原審第
    一次裁定），予以裁定駁回；聲請人對之提起抗告，經原審
    法院以其抗告已逾法定不變期間為由，再以94年6月28日93
    年度訴字第514號裁定（下稱原審第二次裁定）駁回聲請人
    之抗告，聲請人對原審第二次裁定不服，又對之提起抗告，
    經本院以95年度裁字第1071號裁定駁回聲請人之抗告後，聲
    請人以本院該駁回裁定有行政訴訟法第273條第1項第1款、
    第2款、第13款及第14款之再審事由聲請再審，經本院95年
    度裁字第2279號裁定（下稱原裁定），以聲請人關於依據行
    政訴訟法第273條第1項第1款、第2款規定聲請再審部分，其
    再審之聲請係顯無再審理由，其餘再審事由部分則為不合法
    等語予以駁回。而本院立於抗告法院地位，因亦有得斟酌當
    事人提出之新事實及證據之情形，故對本院抗告裁定聲請再
    審，應否準用行政訴訟法第275條第3項再審管轄之規定，乃
    有不同見解；是原裁定就聲請人依行政訴訟法第273條第1項
    第13款及第14款規定，對本院95年度裁字第1071號裁定聲請
    再審部分，認仍專屬本院管轄，而未將之移送原高等行政法
    院，核屬法律見解之歧異，尚非適用法規顯有錯誤，故再審
    意旨據以指摘，即因與行政訴訟法第273條第1項第1款規定
    再審事由之要件不合，而顯無再審理由。此外之聲請再審意
    旨，無非是就原裁定前之本院95年度裁字第1071號裁定及原
    審裁定為指摘，然就其所聲請再審之原裁定以其關於「適用
    法規顯有錯誤」及「判決主文與理由矛盾」之再審事由部分
    係顯無再審理由，暨其餘再審事由部分則為不合法予以駁回
    ，有如何合於行政訴訟法第273條第1項第1款、第2款及第14
    款規定再審事由之具體情事，則未指及，故揆諸首開說明，
    其此部分再審之聲請，即屬不合法。故聲請人本件再審之聲
    請應予駁回。又當事人就同一事件對於本院所為歷次之裁判
    聲請再審，必須其對最近一次之裁判再審有理由，本院始得
    進而審究其前此歷次裁判有無再審理由，依上開所述，本件
    聲請人對本院最近一次裁判所為再審之聲請既於法不合，從
    而其請求廢棄本院前此歷次裁判部分之指摘，本院即毋須審
    究，併此指明。
四、依行政訴訟法第283條、第278條、第104條、民事訴訟法第
    95條、第78條，裁定如主文。
中　　華　　民　　國　　96　　年　　3　　 月　　22　　日
                  第一庭審判長法  官　高　啟　燦
                              法  官  黃　璽　君
                              法  官　廖　宏　明
                              法  官　楊　惠　欽
                              法  官　林　樹　埔
以  上  正  本  證  明  與  原  本  無  異
中　　華　　民　　國　　96　　年　　3　　 月　　22　　日
　　　　　　　　　　　　　　　書記官　張　雅　琴
